【裁判字號】    98,抗,218
【裁判日期】    980831
【裁判案由】    定應執行刑
【裁判全文】
臺灣高等法院臺南分院刑事裁定           98年度抗字第218號
抗  告  人  甲○○○
上列抗告人因定應執行刑案件，不服臺灣臺南地方法院中華民國
98年5月15日所為之裁定（98年度聲字第773號），提起抗告，本
院裁定如下：
    主  文
原裁定撤銷。
甲○○○因妨害名譽等貳罪，所處各如附表所載之刑，應執行拘
役貳拾伍日，如易科罰金，以新臺幣壹仟元折算壹日。
    理  由
一、本件抗告意旨略以：原裁定不採臺灣高等法院暨所屬法院95
    年5月4日座談會意見，惟該裁定附表編號1之宣告刑，抗告
    人已於民國97年11月28日至12月17日執行完畢，此有臺灣台
    南監獄臺南分監出監證明書影本可證，故僅附表編號2之宣
    告刑尚未執行，而該宣告刑之易科罰金之折算標準為「以新
    台幣1000元折算1日」，從而，原裁定所定執行刑25日 (扣
    除已執行之20日，尚餘5日)之折算標準應參照上開座談會意
    見，以新台幣1000元折算1日，較符情理，且於法無違，原
    裁定法院未審酌上情，遽諭知以新台幣2000元折算1日之裁
    定，應有違背法令。請撤銷原裁定，另為以新台幣1000元折
    算1日之裁定云云。
二、按刑法第53條規定，數罪併罰有二裁判以上者，依同法第51
    條之規定，定其應執行之刑；上開情形應由該案犯罪事實最
    後判決法院之檢察官，聲請該法院裁定之，刑事訴訟法第47
    7條第1項定有明文。另按犯最重本刑為5年以下有期徒刑以
    下之刑之罪，而受6個月以下有期徒刑或拘役之宣告者，得
    以新臺幣1千元、2千元或3千元折算1日，易科罰金。但確因
    不執行所宣告之刑，難收矯正之效，或難以維持法秩序者，
    不在此限。而數罪併罰，分別宣告其罪之刑，並依以下各款
    定其應執行刑：宣告多數拘役者，於各刑中之最長期以上，
    各刑合併之刑期以下，定其刑期，但不得逾120日；刑法第
    41條第1項、第51條第6、7款分別定有明文。
三、經查：
  (一)受刑人甲○○○於民國96年間因妨害名譽案件，經本院判處
    拘役20日，如易科罰金，以新臺幣（下同）2千元折算1日；
    復於97年間因傷害案件，經臺灣臺南地方法院判處拘役20
    日，如易科罰金，以1千元折算1日，且均經分別確定在案（
    詳如附表所示），有上開刑事判決及臺灣高等法院被告前案
    紀錄表各1份在卷可憑。
  (二)按定執行刑之立法意旨，一方面為執行刑之便利，他方面係
    為受刑人之利益，是如得易科罰金，應擇最有利受刑人之折
    算標準，方於法無違；次按數罪併罰，分別宣告其罪之刑，
    宣告多數罰金者，於各刑中之最多額以上，各刑合併之金額
    以下，定其金額，刑法第51條第7款固定有明文，然此規定
    係屬定執行刑之範圍與易科罰金折算標準之諭知尚屬有別，
    自不得逕予援用；經查，本件受刑人甲○○○所犯前後二罪
    ，分別經本院及臺灣臺南地方法院，各諭知易科罰金之折算
    標準為以2千元折算1日、以1千元折算1日，揆諸前揭說明，
    為受刑人之利益，衡情應諭知以1千元折算1日為抗告人本件
    易科罰金折算標準（參照最高法院72年度第9次刑事庭會議
    決議意旨）。
  (三)乃原審參酌刑法第41條第1項、第51條第7款規定之法理，認
    遇有多數宣告以不同數額易科罰金之拘役，於定應執行刑時
    ，法院應以刑法第41條第1項所規定易科罰金數額之範圍，
    定其折算標準，並應注意刑法第51條第7款之內在界限，而
    以為易科罰金折算標準之限制，顯係對人民權利增加法律所
    無之限制，顯有未合，從而原審諭知以2千元折算1日，為本
    件抗告人易科罰金折算標準，顯有不當。抗告人提起抗告，
    為有理由，自應由本院將原裁定撤銷，自為裁定如主文第二
    項所示。
四、據上論結，應依刑事訴訟法第413條、第477條第1項、刑法
    第53條、第51條第6款、第41條第1項前段裁定如主文。
中    華    民    國    98    年    8     月    31    日
                  刑事第四庭    審判長法  官  吳志誠
                                      法  官  高明發
                                      法  官  羅心芳
以上正本證明與原本無異。
不得再抗告。
                                      書記官  蔡振豐
中    華    民    國    98    年    8     月    31    日


司法院資訊處製作；財團法人民間司法改革基金會備份。
